【裁判字號】    92,易,1472
【裁判日期】    920630
【裁判案由】    恐嚇取財等
【裁判全文】
臺灣高雄地方法院刑事判決                        九十二年度易字第一四七二號
    公  訴  人  臺灣高雄地方法院檢察署檢察官
    被      告  甲○○
右列被告因恐嚇取財案件，經檢察官提起公訴（九十二年度偵緝字第九二二號），本
院判決如左：
    主  文
甲○○連續意圖為自己不法之所有，以恐嚇使人將本人之物交付，處有期徒刑捌月。
又傷害人之身體，處拘役肆拾日，如易科罰金，以參佰元折算壹日。
    事  實
一、甲○○前於於民國九十一年間，因竊盜案件經本院以九十一年度訴字第一五四六
    號判決，處有期徒刑四月確定（目前在執行中），仍不知悔改，因與乙○○素有
    怨隙，竟意圖為自己不法之所有，基於恐嚇取財之概括犯意，於九十二年一月十
    五日，以電話向乙○○告稱：「若不給新台幣（下同）二萬元，就見一次打一次
    ，再不給就到家裡抓人」等語，以此惡害通知乙○○使之心生畏懼，嗣因乙○○
    並未依指示交付前開款項，甲○○復承前開恐嚇取財之概括犯意，於同年二月六
    日上午八時三十分許，至乙○○祖母丙○○位於高雄市前鎮區○○○路六十一號
    十一樓之一住處，向丙○○恫稱：乙○○要給伊二萬元，若未給要打乙○○等語
    ，致丙○○心生畏懼而交付四千元予甲○○，並要求甲○○立據保證不再與乙○○發生糾葛。甲○○因乙○○未依指示交付二萬元，竟另基於傷害之故意，於同
    年二月十九日上午四時三十分許，在高雄市○○區○○路與仁德街口「全家便利
    商店」前，徒手毆打乙○○，致乙○○受有左頰壓痛三×三公分、右頸壓痛二×
    五公分、右腰部下方壓痛三×四. 五公分之傷害。
二、案經乙○○訴由高雄市政府警察局苓雅分局報告台灣高雄地方法院檢察署檢察官
    偵查起訴。
    理  由
一、訊據被告甲○○對於前揭對乙○○恐嚇取財及傷害之犯行坦承不諱，核與告訴人
    乙○○於警訊及偵查中指訴之情節相符，並有警卷所附陳中柱醫院驗傷診斷書可
    資為證，是被告前開自白與事實相符，堪予採信。至被告雖否認曾對丙○○為恐
    嚇取財之犯行，辯稱：是告訴丙○○自己所犯搶奪案件調查中未供出乙○○為共
    犯等事實後，涂女主動交付四千元，並未恐嚇取財云云。然查，丙○○確實於前
    揭時、地交付四千元與被告之事實，既為被告所自承，審諸丙○○本身與被告並
    無私人之糾葛，若無特殊事由發生，何以無端交付前開款項與被告？又被告取得
    涂女交付之四千元後，書立字據表示：「甲○○因和乙○○私下發生私事，因而
    議和乙○○阿嬤拿四千元給甲○○本人，往後不可能和俊輝發生任何事情」等語
    ，足見丙○○之所以願意給付前開款項與被告，係為處理被告與乙○○間之恩怨
    ，又自該字據最後提及被告應保證不能和乙○○發生任何事情等情可知，被告確
    已對涂女為惡害之通知，丙○○並因心生畏懼而交付前開款項無訛，是被告辯稱
    並未對涂女為恐嚇取財犯行應不足採，本件事證明確，被告之犯行均堪認定。
二、核被告甲○○所為，係犯刑法第三百四十六條第一項之恐嚇取財既遂、未遂罪及
    同法第二百七十七條第一項之傷害罪。被告對乙○○為恐嚇取財犯行，然因吳某
    未為財物之交付而未得逞，為未遂犯，又其先後所為恐嚇取財既遂、未遂犯行，
    時間緊接，所犯罪名相同，顯係出於概括之犯意為之，為連續犯，爰依刑法第五
    十六條之規定以一罪論，並加重其刑。所犯前開二罪犯意各別，行為互殊，應予
    分論併罰，又其所犯傷害罪係因不滿乙○○未依指示交付款項所為，係恐嚇取財
    行為之後，另行起意為之，二者難謂有牽連關係，公訴人認係牽連犯，容有誤會
    ，附此說明。爰審酌被告僅因與乙○○之恩怨便先後對乙○○及其祖母恐嚇取財
    ，嗣後甚而對於乙○○施以暴力，其犯罪之動機、目的及手段均有未是，然念其
    犯後坦承部分犯行，非無悔悟之心等一切情狀，量處如主文所示之刑，並就拘役
    部分諭知易科罰金之折算標準，以示警懲。
據上論斷，應依刑事訴訟法第二百九十九條第一項前段，刑法第五十六條、第三百四
十六條第一項、第二百七十七條第一項、第四十一條第一項，罰金罰鍰提高表標準條
例第一條前段、第二條，判決如主文。
中      華      民      國    九十二    年      六      月     三十     日
                                  臺灣高雄地方法院刑事第四庭
                                      法  官    卓立婷
右正本證明與原本無異。
如不服本判決，應於判決送達後十日內，向本院提出上訴狀。
                                      書記官    李春慧
中      華      民      國    九十二    年      七      月      四      日
附錄本件論罪法條全文：
中華民國刑法第二百七十七條
 (普通傷害罪)
傷害人之身體或健康者，處三年以下有期徒刑、拘役或一千元以下罰金。
犯前項之罪因而致人於死者，處無期徒刑或七年以上有期徒刑；致重傷者
，處三年以上十年以下有期徒刑。
中華民國刑法第三百四十六條
 (單純恐嚇罪)
意圖為自己或第三人不法之所有，以恐嚇使人將本人或第三人之物交付者
，處六月以上五年以下有期徒刑，得併科一千元以下罰金。
以前項方法得財產上不法之利益，或使第三人得之者，亦同。
前二項之未遂犯罰之。


司法院資訊處製作；財團法人民間司法改革基金會備份。
